【裁判字號】    98,交聲,2444
【裁判日期】    980825
【裁判案由】    違反道路交通管理處罰條例聲明異議
【裁判全文】
臺灣臺北地方法院交通事件裁定        98年度交聲字第2444號
原處分機關  臺北市交通事件裁決所
異  議  人
即受處分人  甲○○
上列異議人即受處分人因違反道路交通管理處罰條例案件，對於
臺北市交通事件裁決所於民國九十八年七月十七日所為之處分（
原處分案號：北市裁罰字第裁二二─Ｃ00000000號），
聲明異議，本院裁定如下：
    主  文
異議駁回。
    理  由
一、按汽車駕駛人，駕駛汽車拆除消音器，或以其他方式造成噪
    音者，處新臺幣（下同）六千元以上二萬四千元以下罰鍰，
    並當場禁止其駕駛；汽車駕駛人有第四十三條情形者，除依
    原條款處罰鍰外，並予記違規點數三點；汽車駕駛人，有第
    四十三條規定之情形者，應接受道路交通安全講習，道路交
    通管理處罰條例第二十四條第一項第三款、第四十三條第一
    項第三款、第六十三條第一項第三款分別定有明文。
二、原處分意旨略以：本件異議人即受處分人（下稱受處分人）
    甲○○駕駛楊秀琴所有車牌號碼○三八○─ＥＹ號自用一般
    小客車，於民國九十八年五月二十四日凌晨二時十分許，行
    經臺二線石門鄉○○○路段時，因「拆改排氣管製造噪音，
    測試值九十七ｄＢ（Ａ）」之違規，為臺北縣政府警察局金
    山分局乾華派出所員警發現當場攔停掣單舉發，嗣受處分人
    於應到案日期前向原處分機關提出申訴，經原處分機關函請
    舉發單位調查結果，仍認受處分人有上開違規行為，原處分
    機關乃於九十八年七月十七日依道路交通管理處罰條例第四
    十三條第一項第三款、第二十四條第一項第三款（原裁決書
    漏引第一項第三款）、第六十三條第一項第三款（原裁決書
    漏引第一項第三款）及違反道路交通管理事件統一裁罰基準
    表之規定，裁處受處分人六千元罰鍰，並記違規點數三點，
    並應參加道路交通安全講習。
三、聲明異議意旨略以：本人於九十八年五月二十四日駕駛自用
    車○三八○─ＥＹ號在臺北縣金山鄉被開罰單，原因是使用
    中車輛原地加速噪音超過規定分貝，現測值為九十七ｄＢ，
    但事後我查詢相關資料及法規，發現我的車屬於第三期環保
    ，而其使用中車輛之原地噪音為九十六＋五ｄＢ＝一○一ｄ
    Ｂ，當天現測值為九十七ｄＢ，並無造成違規，且舉發違反
    法條是第四十三條第一項第三款，但經查詢資料我的車輛排
    氣管符合汽車設備變更項目且得不經公路監理機關辦理變更
    登記，為此聲明不服，請求撤銷原處分云云。
四、經查：受處分人於上開時間，駕駛上揭自小客車，行經臺二
    線石門鄉○○○路段時，經臺北縣政府警察局金山分局乾華
    派出所員警會同臺北縣政府環境保護局人員，攔查檢測受處
    分人駕駛之車牌號碼○三八○─ＥＹ號自用一般小客車，現
    場檢測結果該車使用中噪音值為九十七ｄＢ（Ａ），遭員警
    以受處分人有「拆改排氣管製造噪音，現測值九十七ｄＢ（
    Ａ）」之違規行為掣單舉發等情，為受處分人所不否認，並
    有臺北縣政府警察局北縣警交字第Ｃ00000000號舉
    發違反道路交通管理事件通知單影本一紙在卷足憑，堪信為
    真實。受處分人雖辯以前揭情詞，惟依機動車輛噪音管制標
    準第三條之機動車輛噪音管制標準值附表所示，使用中車輛
    檢驗原地噪音之標準值，為新車型審驗合格證明文件所載該
    車型之原地噪音檢驗值加五ｄＢ（Ａ），所謂新車型審驗，
    係指各車型車輛於製造或進口後，銷售或使用前，對該車型
    噪音情形所為之審查檢驗，機動車輛噪音管制標準第二條第
    三款定有明文，則依受處分人所自陳，當日駕駛之車輛屬於
    第三期管制標準，則依機動車輛噪音管制標準值附表所示，
    該車使用中車輛檢驗之原地噪音標準值，應為新車型審驗合
    格證明文件所載該車型之原地噪音檢驗值加五ｄＢ（Ａ），
    九十四年七月一日以後出廠之國產車、裝船之進口車不能高
    於九十四年七月一日新車型審驗上限值，參以車牌號碼○三
    八○─ＥＹ號自用小客車，其出廠審驗噪音值為八十七ｄＢ
    （Ａ），故使用中車輛噪音管制標準值應為九十二ｄＢ（Ａ
    ）【即八十七ｄＢ（Ａ）加五ｄＢ（Ａ）】，而該車經現場
    檢測結果噪音值為九十七ｄＢ（Ａ），已超過該車型使用中
    噪音管制標準，有臺北縣政府警察局金山分局九十八年七月
    三日北縣警金交裁字第○九八○○一二四四六號函附卷可稽
    （本院卷第十五頁參照），是以，本件違規事證明確，受處
    分人所辯第三期管制標準使用中車輛之原地噪音上限值為一
    百零一ｄＢ（Ａ）云云，尚屬誤會，顯無可採。
五、綜上所述，受處分人駕駛汽車有拆除消音器以外之方式造成
    噪音之事實，堪可認定。從而，原處分機關依道路交通管理
    處罰條例第四十三條第一項第三款、第二十四條第一項第三
    款（原裁決書漏引第一項第三款）、第六十三條第一項第三
    款（原裁決書漏引第一項第三款），及違反道路交通管理事
    件統一裁罰基準表等規定，裁處受處分人罰鍰六千元，並記
    違規點數三點，及施以道路交通安全講習，核無違誤，本件
    異議為無理由，應予駁回。
據上論斷，應依道路交通案件處理辦法第十九條，裁定如主文。
中    華    民    國    98    年    8     月    25    日
                  交通法庭    法  官  徐淑芬
以上正本證明與原本無異。
如不服本裁定，應於送達後五日內，向本院提出抗告狀。
                              書記官  劉郅享
中    華    民    國    98    年    8     月    26    日


司法院資訊處製作；財團法人民間司法改革基金會備份。
